# 请教租赁涉及福利费的处理!

提问人：荒原 701 时间：2021-05-19 13:31:41
按新租赁准则，承租人在初始取得时确定使用权资产和负债，后续分别进行摊销和财务费用计提。
请问如果是租赁员工宿舍，需要计入福利费，是否应按租赁准则折算每期费用？
例如租赁职场
期初 借：租赁使用权资产
贷：租赁负债
每月 借：营业费用-租赁费-租赁资产摊销
贷：租赁使用权资产摊销
借：财务费用
贷：租赁负债-未确认融资费用
如果是租赁宿舍，应该作为福利费核算，请问是按租赁准则确认资产负债，后续按新准则折算费用，还是按照原直线法计入福利费？
后续营业费用-租赁费和财务费用都计入 营业费用福利费科目吗？
对应的应付职工薪酬应该如何确认？
求教求教！~

回答人：chenyiwei
在新租赁准则下，可列入福利费的金额仅限于使用权资产折旧对应的金额。租赁负债对应确认的利息仍然是列入“财务费用——利息支出”。